臺灣高等法院高雄分院刑事判決　　　　96年度上訴字第1837號
上　訴　人
即　被　告　甲○○
　　　　　　　　　　（現於臺灣高雄看守所羈押中）
上列上訴人因違反毒品危害防制條例案件，不服臺灣屏東地方法
院中華民國96年7 月27日第一審判決（起訴案號：臺灣屏東地方
法院檢察署96年度毒偵字第504 號），提起上訴，本院判決如下
：
     主  文
原判決撤銷。
甲○○施用第一級毒品，處有期徒刑壹年陸月，減為有期徒刑玖
月。又施用第二級毒品，處有期徒刑壹年，減為有期徒刑陸月。
應執行有期徒刑壹年貳月。
    事  實
一、甲○○曾因施用毒品案件，經臺灣屏東地方法院以92年度毒
    聲字第191 號裁定送觀察、勒戒後，認無繼續施用毒品傾向
    ，而由臺灣屏東地方法院檢察署檢察官於92年6 月16日以92
    年度毒偵字第23、856 號為不起訴處分確定。又於93年間因
    施用毒品案件，經本院以93年度上訴字第518 號判決施用第
    一級毒品有期徒刑10月、施用第二級毒品有期徒刑8 月，定
    應執行有期徒刑1 年4 月。復於94年間因施用毒品案件，經
    臺灣屏東地方法院以94年度訴字第71號判決施用第一級毒品
    有期徒刑10月、施用第二級毒品有期徒刑8 月，定應執行有
    期徒刑1 年4 月。
二、詎甲○○仍不知警惕，復基於施用第一級毒品海洛因之犯意
    ，於96年2 月3 日下午8 時許，在屏東縣屏東市○○○路12
    7 號住處，將第一級毒品海洛因摻入香菸點燃吸食之方式，
    施用第一級毒品海洛因1 次。另基於施用第二級毒品甲基安
    非他命之犯意，於96年2 月6 日下午8 時30分許採尿時回溯
    72小時內某時（不含警力拘束期間），在不詳地點，以不詳
    方法施用第二級毒品甲基安非他命1 次。嗣於96年2 月6 日
    下午7 時50分許，在屏東市○○街83巷17號前，甲○○在其
    施用第一級毒品海洛因犯行被發覺前，主動向員警承認施用
    第一級毒品海洛因及接受裁判，而後於96年2 月6 日下午8
    時30分許採尿送驗結果呈嗎啡及甲基安非他命陽性反應，始
    得知甲○○施用第二級毒品甲基安非他命之情。
二、案經屏東縣警察局屏東分局移送臺灣屏東地方法院檢察署檢
    察官偵查起訴。
    理  由
一、上訴人即被告（下稱被告）甲○○於上揭事實欄所載時、地
    施用第一級毒品海洛因及第二級毒品甲基安非他命各1 次之
    情，業據被告甲○○於被查獲後採尿送檢驗，確呈嗎啡及甲
    基安非他命陽性反應，有屏東縣警察局屏東分局毒品案件涉
    嫌人尿液採證編號姓名對照表、台灣檢驗科技股份有限公司
    96年3 月1 日編號KＺ000000000000號濫用藥物尿液檢驗報告
    在卷可稽（見警卷第7 、9 頁）。又被告甲○○於原審及本
    院審理中亦迭次陳述施用第一級毒品海洛因及第二級毒品甲
    基安非他命之情，核與上開各證相符，被告甲○○之自白即
    堪信為真正。再被告甲○○曾因施用毒品案件，經臺灣屏東
    地方191 號裁定送觀察、勒戒後，認無繼臺灣屏東地方法院
    檢察署檢察官於92年6 月16日以92年度毒偵字第23、856 號
    為不起訴處分確定，復於93年間因施用毒品案件，經本院以
    93 年 度上訴字第518 號判決施用第一級毒品有期徒刑10月
    、施用第二級毒品有期徒刑8 月，定應執行有期徒刑1 年4
    月，另於94年間因施用毒品案件，經臺灣屏東地方法院以94
    年度訴字第71號判決施用第一級毒品有期徒刑10月、施用第
    二級毒品有期徒刑8 月，定應執行有期徒刑1 年4 月，此均
    有上開不起訴處分書及臺灣高等法院被告全國前案紀錄表在
    卷可按（見偵查卷第7 頁）。綜上所述，被告甲○○施用第
    一級毒品海洛因及第二級毒品甲基安非他命，事證明確，犯
    行堪以認定。
二、核被告甲○○施用第一級毒品海洛因，所為係犯毒品危害防
    制條例第10條第1 項之施用第一級毒品罪，被告甲○○施用
    第二級毒品甲基安非他命，所為係犯毒品危害防制條例第10
    條第2 項之施用第二級毒品罪。被告甲○○分別持有第一級
    毒品海洛因及第二級毒品甲基安非他命後，均進而施用，其
    持有之低度行為應各為施用之高度行為所吸收，乃不另論罪
    。又被告甲○○於96年2 月6 日下午7 時50分許，在屏東市
    ○○街83巷17號前，在其施用第一級毒品海洛因犯行被發覺
    前，主動向員警承認施用第一級毒品海洛因及接受裁判，有
    警詢筆錄足憑（見警卷第2 頁），被告甲○○施用第一級毒
    品海洛因罪應依刑法第62條前段規定減輕其刑。
三、原審以被告甲○○罪證明確，予以論罪科刑，固非無見，惟
    查：(一)被告甲○○係主動向員警承認施用第一級毒品海洛因
    及接受裁判，而後於96年2 月6 日下午8 時30分許採尿送驗
    結果呈嗎啡及甲基安非他命陽性反應，始得知甲○○施用第
    二級毒品甲基安非他命之情，有警詢筆錄可按（見警卷第2
    頁），且被告甲○○警詢及偵查中猶否認施用第二級毒品甲
    基安非他命（見警卷第3 頁、偵卷第20頁），是被告甲○○
    並無自首施用第二級毒品甲基安非他命犯行，原審判決認被
    告自首施用第二級毒品甲基安非他命犯行而予以減輕其刑，
    即有未當。(二)被告甲○○均施用第一級毒品海洛因及第二級
    毒品甲基安非他命各1 次，且施用毒品行為於本質上係屬自
    我戕害行為，反社會性之程度應屬較低，原審判決量處施用
    第一級毒品有期徒刑2 年2 月，減為有期徒刑1 年1 月，量
    處施用第二級毒品有期徒刑1 年2 月，減為有期徒刑7 月，
    定應執行有期徒刑1 年6 月，尚屬過重。被告甲○○上訴意
    旨以原判決量刑過重，為有理由，自應由本院將原判決撤銷
    改判。爰審酌被告甲○○經觀察、勒戒後，仍未戒斷毒癮，
    復施用毒品，足見陷溺惡習已深，然念及被告甲○○自首施
    用第一級毒品海洛因罪，審理中亦坦承施用第二級毒品甲基
    安非他命犯行，而施用毒品係屬自我戕害行為等一切情狀，
    分別量處如主文所示之宣告刑。又被告甲○○犯罪時間均在
    96 年4月24日以前，所犯符合中華民國九十六年罪犯減刑條
    例第2 條第1 項第3 款所定之減刑條件，應各依該規定減刑
    如主文所示減得之刑，並定其應執行之刑。
據上論斷，應依刑事訴訟法第369 條第1 項前段、第364 條、第
299 條第1 項前段，毒品危害防制條例第10條第1 項、第2 項，
中華民國九十六年罪犯減刑條例第2 條第1 項第3 款、第7 條，
刑法第11條前段、第62條前段、第51條第5 款，判決如主文。
本案經檢察官林敏惠到庭執行職務。
中　　華　　民　　國　　96　　年　　9 　　月　　29　　日
                  刑事第八庭    審判長法  官   李炫德
                                      法  官   陳志銘
                                      法  官   郭玫利
以上正本證明與原本無異。
如不服本判決應於收受本判決後10日內向本院提出上訴書狀，其
未敘述上訴理由者，並得於提起上訴後10日內向本院補提理由書
狀（均須按他造當事人之人數附繕本）「切勿逕送上級法院」。
中　　華　　民　　國　　96　　年　　9 　　月　　29　　日
　　　　　　　　　　　　　　　　　　　書記官   楊茱宜
附錄本判決論罪之法條：
毒品危害防制條例第10條
施用第一級毒品者，處六月以上五年以下有期徒刑。
施用第二級毒品者，處三年以下有期徒刑。
